【裁判字號】    98,審訴,870
【裁判日期】    980626
【裁判案由】    毒品危害防制條例
【裁判全文】
臺灣桃園地方法院宣示判決筆錄         98年度審訴字第870號
公  訴  人  臺灣桃園地方法院檢察署檢察官
被      告  乙○○
指定辯護人  本院公設辯護人  甲○○
上列被告因毒品危害防制條例案件（起訴案號：98年度毒偵字第
109 號），於中華民國98年6 月26日下午5 時，在本院第十四法
庭宣示判決，出席職員如下：
          法  官  劉為丕
          書記官  陳淑瓊
法官起立朗讀判決主文、犯罪事實要旨、處罰條文，及告以上訴
限制、期間並提出上訴狀之法院，且諭知記載其內容：
一、主  文：
    乙○○施用第一級毒品，累犯，處有期徒刑柒月，扣案之第
    一級毒品海洛因壹包（驗餘毛重零點貳柒公克）沒收銷燬之
    ；又施用第二級毒品，累犯，處有期徒刑月。應執行有期
    徒刑捌月，扣案之第一級毒品海洛因壹包（驗餘毛重零點貳
    柒公克）沒收銷燬之。
二、犯罪事實要旨：
  (一)乙○○有下列觀察、勒戒、強制戒治處遇及前科：
    1.前於民國93年間因施用毒品案件，經臺灣板橋地方法院以
      93年度毒聲字第1217號裁定送觀察、勒戒後，認有繼續施
      用毒品之傾向，再經臺灣板橋地方法院以93年度毒聲字第
      1593號裁定令入戒治處所施以強制戒治，因戒治成效經評
      定為合格，於94年5 月13日停止戒治轉受刑人，其所犯施
      用毒品犯行，則經臺灣板橋地方法院檢察署檢察官以94年
      度戒毒偵字第240 號為不起訴處分確定。
    2.另於80年間因違反麻醉藥品管理條例等案件，經臺灣板橋
      地方法院以80年度訴字第579 號判決，分別判處有期徒刑
      2 年8 月（下稱案）、5 月（下稱案），並定其應執
      行刑為有期徒刑3 年確定；次因違反麻醉藥品管理條例案
      件，經同院以81年度易字第5505號判決，判處有期徒刑7
      月確定（下稱案）；於81年間又因違反麻醉藥品管理條
      例、藥物藥商管理法等案件，分別經臺灣高等法院以81年
      度上訴字第1997號、最高法院81年度台上字第4377號判決
      ，分別判處有期徒刑6 月（下稱案）、5 年6 月（下稱
      案）、1 年2 月（下稱案）確定，上開案至另經
      臺灣高等法院以84年度聲字第1025號裁定，定其應執行刑
      為應執行有期徒刑7 年確定，並與案入監接續執行後
      ，於84年9 月12日假釋出監，假釋期間因違反保護管束應
      遵守事項，遭撤銷假釋，尚餘殘刑6 年2 月29日。
    3.於86年間復因藥事法案件，經臺灣板橋地方法院以87年度
      訴緝字第155 號判決，判處有期徒刑4 月確定（下稱案
      ）；又因竊盜案件，經最高法院以94年度台非字第230 號
      判決，判處有期徒刑1 年10月確定（下稱案），前開案
      與上開殘刑入監接續執行後，於91年12月25日假釋出
      監，假釋期間因違反保護管束應遵守事項，遭撤銷假釋，
      尚餘殘刑3 年9 月23日。
    4.於92年間復因毀損案件，經臺灣板橋地方法院以93年度簡
      字第3940號判決，判處拘役50日確定（下稱案）；又因
      竊盜案件，經臺灣士林地方法院以92年度訴字第721 號判
      決，判處有期徒刑1 年6 月確定（下稱案）。前開案
      等案件，另經臺灣板橋地方法院以96年度聲
      減字第7617號裁定，均減其宣告刑2 分之1 後，案並
      經定應執行刑為有期徒刑2 年9 月、案至並經定應執
      行刑為有期徒刑6 年6 月、案並經定應執行刑為有期
      徒刑1 年11月確定，前開定應執行刑之數罪與案入監
      接續執行，已於97年7 月22日刑期期滿執行完畢。
  (二)詎其仍不知悛悔，復基於施用第一級毒品海洛因之犯意，於
    97年12月9 日晚間10時許，在臺北縣新莊市○○街95巷1 號
    之3 內，以將第一級毒品海洛因摻入香菸內吸食之方式，施
    用第一級毒品海洛因1 次；另基於施用第二級毒品甲基安非
    他命之犯意，於97年12月10日中午12時45分許為警採尿時起
    往前回溯96小時內某時，在在臺灣地區某不詳處所，以將第
    二級毒品甲基安非他命置入玻璃球後用火燒烤之方式，施用
    第二級毒品甲基安非他命1 次。嗣於97年12月10日上午11時
    許，在桃園縣桃園市○○路與上海路路口為警查獲，並扣得
    供其施用所持有之第一級毒品海洛因1 包（驗餘毛重0.27公
    克）。
三、處罰條文：
    毒品危害防制條例第10條第1 項、第2 項、第18條第1 項前
    段，刑法第11條、第47條第1 項、第51條第5 款。
四、協商判決除有刑事訴訟法第455 條之4 第1 項第1 款於本訊
    問程序終結前，被告撤銷協商合意或檢察官撤回協商聲請者
    ；第2 款被告協商之意思非出於自由意志者；第4 款被告所
    犯之罪非第455 條之2 第1 項所定得以協商判決者；第6 款
    被告有其他較重之裁判上一罪之犯罪事實者；第7 款法院認
    應諭知免刑或免訴、不受理者情形之一，及違反同條第2 項
    「法院應於協商合意範圍內為判決；法院為協商判決所科之
    刑，以宣告緩刑或2 年以下有期徒刑、拘役或罰金為限」之
    規定者外，不得上訴。
五、如有前項得上訴之情形者，得自收受判決送達後10日內，向
    本院提出上訴書狀，上訴於第二審法院。
中    華    民    國    98    年    6     月    26    日
                        刑事庭      法  官  劉為丕
                                    書記官  陳淑瓊
以上正本證明與原本無異
                                    書記官  陳淑瓊
中    華    民    國    98    年    6     月    26    日
附錄本案論罪科刑依據之法條：
毒品危害防制條例第10條
施用第一級毒品者，處六月以上五年以下有期徒刑。
施用第二級毒品者，處三年以下有期徒刑。


司法院資訊處製作；財團法人民間司法改革基金會備份。
